臺灣高等法院刑事判決
110年度上訴字第3512號
上  訴  人  
即  被  告  徐崇瑋



選任辯護人  張藝騰律師(法律扶助律師)
上  訴  人  
即  被  告  盧治元



選任辯護人  王奕仁律師(法律扶助律師)

上列上訴人等因毒品危害防制條例案件，不服臺灣桃園地方法院
109年度訴字第1376號，中華民國110年9月9日第一審判決（起訴
案號：臺灣桃園地方檢察署109年度偵字第6358號），提起上訴
，本院判決如下：
    主  文
原判決關於乙○○共同販賣第二級毒品未遂罪所處之刑部分撤銷。
上開撤銷部分，乙○○所犯共同販賣第二級毒品未遂罪，處有期徒
刑參年柒月。
其他上訴駁回。
    理  由
一、本院審理之範圍：
　㈠按民國110年6月18日修正生效之刑事訴訟法第348條規定：「
    上訴得對於判決之一部為之。對於判決之一部上訴者，其有
    關係之部分，視為亦已上訴。但有關係之部分為無罪、免訴
    或不受理者，不在此限。上訴得明示僅就判決之刑、沒收或
    保安處分一部為之」。又刑事訴訟法施行法第7條之13對上
    開規定之施行，已明定：「施行前，已繫屬於各級法院之案
    件，於施行後仍適用修正前刑事訴訟法第348條規定；已終
    結或已繫屬於各級法院而未終結之案件，於施行後提起再審
    或非常上訴者，亦同」。茲各審級法院繫屬案件及審理程序
    均具有高度可分性及獨立性，故於原審級案件終結後提起上
    訴時，自應以其提起各個不同審級上訴時，刑事訴訟法第34
    8條是否已經修正施行，作為究應適用新法或舊法決定其上
    訴範圍之時點依據(最高法院110年度台上大字第5375號裁定
    意旨參照)。
　㈡本案係於上開規定施行後之110年12月1日始繫屬於本院，此
    觀諸卷內臺灣桃園地方法院檢送上訴卷證之函文上收文章印
    即明（本院卷第3頁）。茲被告甲○○、乙○○僅就量刑部分提
    起上訴(本院卷第363頁)，參照上開說明，本件上訴範圍只
    限於原判決之刑部分(至於本案犯罪事實、論罪、沒收部分
    ，均如原審判決所記載，如附件）。
二、駁回上訴部分之理由：
　㈠按法官於有罪判決如何量處罪刑，甚或是否宣告緩刑，均為
    實體法賦予審理法官裁量之刑罰權事項，法官行使此項裁量
    權，自得依據個案情節，參酌刑法第57條所定各款犯罪情狀
    之規定，於法定刑度內量處被告罪刑；除有逾越該罪法定刑
    或法定要件，或未能符合法規範體系及目的，或未遵守一般
    經驗及論理法則，或顯然逾越裁量，或濫用裁量等違法情事
    之外，自不得任意指摘其量刑違法。
　㈡本件原審①依刑法第25條第2項未遂犯、及毒品危害防制條例
    第17條第2項偵審自白均得減輕其刑規定，為被告甲○○遞減
    其刑後，②審酌被告甲○○販賣毒品，除了危害國民健康及社
    會風氣外，助長毒品流通下，更可能導致販毒者經濟、生活
    愈行低下之結果，不宜輕縱，惟念被告甲○○坦承犯行，兼衡
    本次販賣毒品價格不高、獲利非鉅，暨被告甲○○之智識程度
    、現在經濟生活狀況，量處有期徒刑1年10月；③且說明被告
    甲○○之犯行，經適用上開減輕其刑規定，已無情輕法重之情
    ，不得再適用刑法第59條規定酌減其刑。④末斟酌被告甲○○
    於前案執行完畢後，迄今雖無其他刑案紀錄，目前亦有正當
    工作，刻正就讀夜校，但毒品對國家、社會之侵害甚為嚴重
    ，已如上述，被告甲○○自須承擔刑事法律責任，冀收懲戒與
    教化之效，故不宣告緩刑。以上，經核確有以行為人責任為
    基礎，依刑法第57條各款所列情狀予以審酌，客觀上並無明
    顯濫權之情形，亦未違反比例原則。被告甲○○提起上訴，仍
    請求從輕量刑，並宣告緩刑云云(本院卷第363、370頁)，其
    上訴為無理由，應予駁回。
三、撤銷改判部分之理由：
　㈠原審對被告乙○○科刑，固非無見。惟被告乙○○於本院審理中
    ，對其共同販賣第二級毒品未遂之犯行，業知坦承，原審未
    及斟酌及此，量刑稍有失當，被告乙○○上訴，請求從輕量刑
    (本院卷第363頁)，為有理由，應由本院撤銷原審判決關於
    被告乙○○量刑部分而予以改判。
　㈡茲被告乙○○本件係犯修正前毒品危害防制條例第4 條第6 項
    、第2 項之販賣第二級毒品未遂罪，爰依刑法第25條第2 項
    規定，按既遂犯之刑減輕之。並審酌被告乙○○本件所為對國
    民健康及社會風氣之危害，及終能坦承犯行之態度，兼衡本
    次販賣毒品情節，暨被告乙○○之智識程度、現在經濟生活狀
    況，量處如主文第2項所示之刑。至於被告乙○○雖再請求依
    刑法第59條規定酌減其刑，但本件經適用上開減輕其刑規定
    後，已無情輕法重之情，爰不酌減之，附此敘明(本院卷第3
    70頁)。
據上論斷，應依刑事訴訟法第373條、368條、第369條第1項前段
、第364條，判決如主文。
本案經檢察官林奕瑋提起公訴，檢察官丁俊成到庭執行職務。　
中　　華　　民　　國　　111 　年　　5 　　月　　31　　日
                  刑事第十一庭  審判長法　官  張江澤
                                      法　官  郭惠玲
                                      法　官  梁志偉
以上正本證明與原本無異。
如不服本判決，應於收受送達後20日內向本院提出上訴書狀，其
未敘述上訴之理由者並得於提起上訴後20日內向本院補提理由書
（均須按他造當事人之人數附繕本）「切勿逕送上級法院」。
                                       書記官  林明慧
中　　華　　民　　國　　111 　年　　6 　　月　　1 　　日
附件：臺灣桃園地方法院刑事判決109年度訴字第1376號
臺灣桃園地方法院刑事判決             109年度訴字第1376號
公　訴　人　臺灣桃園地方檢察署檢察官　　　　　
被　　　告　甲○○　男　民國00年00月0日生
                    身分證統一編號：Z000000000號
                    住彰化縣○○鄉○○路000巷00○0號
                    居臺北市○○區○○街○段00巷00號3樓
選任辯護人　張藝騰律師（法扶律師）
被　　　告　乙○○　男　民國00年00月00日生
                    身分證統一編號：Z000000000號
                    住嘉義縣○○鄉○○○00號
                    （現於法務部○○○○○○○執行中）
選任辯護人　王奕仁律師（法扶律師）　　　　
上列被告因違反毒品危害防制條例案件，經檢察官提起公訴（10
9 年度偵字第6358號），本院判決如下：
    主  文
甲○○共同販賣第二級毒品，未遂，處有期徒刑壹年拾月。扣案
之第二級毒品甲基安非他命壹包（驗前含袋毛重零點陸柒玖捌公
克，含無法與毒品析離之包裝袋壹只）沒收銷燬；OPPO行動電話
壹支（無SIM 卡）沒收。未扣案之門號○○○○○○○○○○號
SIM 卡壹張沒收，於全部或一部不能沒收或不宜執行沒收時，追
徵其價額。
乙○○共同販賣第二級毒品，未遂，處有期徒刑肆年陸月。扣案
之第二級毒品甲基安非他命壹包（驗前含袋毛重零點陸柒玖捌公
克，含無法與毒品析離之包裝袋壹只）沒收銷燬。
    事  實
一、甲○○、乙○○均明知甲基安非他命為毒品危害防制條例第2 條
    第2 項第2 款所規定之第二級毒品，不得持有或販賣。甲○○
    竟意圖營利，基於販賣第二級毒品之犯意，於民國109 年2 
    月13日下午1 時10分許，以其所有之門號0000000000號OPPO
    行動電話上網連結至「UT聊天室」，並以暱稱「黑絲襪偽娘
    想約執呼」暗指穿黑絲襪男扮女裝想要相約吸毒，適執行網
    路巡邏勤務之桃園市政府警察局楊梅分局警備隊警員楊銘德
    發現上開暱稱，私訊甲○○之後，甲○○告以「我沒有東西」、
    「我可以幫你問看看」等語暗示可以幫忙拿取甲基安非他命
    ，雙方隨即互加通訊軟體LINE成為好友，並議定以新臺幣（
    下同）3,000 元之價格，購買1 公克之甲基安非他命，及相
    約於同日下午3 時許，在桃園市○○區○○路000 號賓士旅館完
    成交易。甲○○隨後於同日下午1 時10分許後之某時，在桃園
    市中壢火車站遇見乙○○並告知此事，乙○○竟意圖營利，與甲
    ○○共同基於販賣第二級毒品之犯意聯絡，由乙○○於同日下午
    3 時許，在賓士旅館門口，交予甲○○上開所需之甲基安非他
    命，再由甲○○以3,000 元之價格，在賓士旅館房間，販賣甲
    基安非他命給予警員楊銘德，乙○○即可分取其中2,500 元，
    其餘500 元則由甲○○取得。謀議既定，乙○○於同日下午3 時
    許前之某時，在桃園市中壢區龍岡圓環附近，向姓名年籍均
    不詳、綽號「阿偉」之成年男子（下稱「阿偉」）購買甲基
    安非他命1 包之後，旋即前往賓士旅館門口找甲○○；甲○○亦
    於同日下午3 時許，在賓士旅館605 號房間，向警員楊銘德
    收取3,000 元之後，再前往賓士旅館門口找乙○○，將其中2,
    500 元交予乙○○，乙○○旋即將上開所購入之甲基安非他命交
    予甲○○，而斯時埋伏在賓士旅館門口之其他警員，隨即上前
    出示警察服務證而查獲，當場在乙○○身上扣得2,500 元，及
    自甲○○身上扣得甲基安非他命1 包（驗前含袋毛重0.6798公
    克）、500 元而未遂，始悉上情。
二、案經桃園市政府警察局楊梅分局報告臺灣桃園地方檢察署檢
    察官偵查起訴。
    理  由
壹、證據能力部分：
  ㈠關於認定被告甲○○有罪之供述證據：
    按被告以外之人於審判外之陳述，雖不符刑事訴訟法第159
    條之1 至第159 條之4 之規定，而經當事人於審判程序同意
    作為證據，法院審酌該言詞陳述或書面陳述作成時之情況，
    認為適當者，亦得為證據。當事人、代理人或辯護人於法院
    調查證據時，知有刑事訴訟法第159 條第1 項不得為證據之
    情形，而未於言詞辯論終結前聲明異議者，視為有前項之同
    意，刑事訴訟法第159 條之5 定有明文。上述規定之立法意
    旨在於傳聞證據未經當事人之反對詰問予以核實，原則上先
    予排除。惟若當事人已放棄反對詰問權，於審判程序中表明
    同意該等傳聞證據可作為證據，或於言詞辯論終結前未聲明
    異議，基於尊重當事人對傳聞證據之處分權，認該等傳聞證
    據亦均具有證據能力。查本判決所引用以下審判外作成之相
    關供述證據（證人即共同被告乙○○於警詢及偵查中之證述
    、證人即喬裝成購毒者之警員楊銘德於偵查中之證述），被
    告甲○○及其辯護人於本院準備程序中業已陳明：同意有證
    據能力等語明確（見本院卷第107 頁），此外，檢察官、被
    告甲○○及其辯護人於本院審判期日均表示無意見而不予爭
    執，亦未於言詞辯論終結前聲明異議，本院審酌上開證據資
    料製作時之情況，尚無違法取得及證明力明顯過低之瑕疵，
    認以之作為證據應屬適當，且上開各該證據均經本院於審判
    期日依法進行證據之調查、辯論，被告甲○○於訴訟上之防
    禦權，已受保障，故上開證據資料對被告甲○○部分均有證
    據能力。
  ㈡關於認定被告乙○○有罪之供述證據：
  ⒈按被告以外之人於偵查中向檢察官所為之陳述，除顯有不可
    信之情況者外，得為證據，刑事訴訟法第159 條之1 第2 項
    定有明文。蓋現行法之檢察官仍有訊問被告、證人及鑑定人
    之權限，其應踐行之程序又多有保障被告或被害人之規定，
    證人、鑑定人於偵查中亦均須具結，就刑事訴訟而言，其司
    法屬性甚高；而檢察官於偵查程序取得之供述證據，其過程
    復尚能遵守法令之規定，是其訊問時之外部情況，積極上具
    有某程度之可信性，除消極上顯有不可信之情況者外，均得
    為證據。故主張其為不可信積極存在之一方，自應就此欠缺
    可信性外部保障之情形負舉證責任（最高法院98年度台上字
    第2904號判決意旨可資參照）。經查，證人即共同被告甲○○
    於偵查中所為之證述，性質屬傳聞證據，惟其接受檢察官訊
    問時業已簽立證人結文在卷（見偵查卷第125 頁、195 頁）
    ，且查無檢察官有何不正訊問情形存在，又本院於審理時亦
    已傳喚其到庭進行交互詰問程序，以保障被告乙○○之詰問權
    ，是上開供述證據既經本院合法調查，自得作為本院判決之
    基礎。
  ⒉次按被告以外之人於審判外之言詞或書面陳述，除法律有規
    定者外，不得做為證據。被告以外之人於檢察事務官、司法
    警察官或司法警察調查中所為之陳述，與審判中不符時，其
    先前之陳述具有較可信之特別情況，且為證明犯罪事實存否
    所必要者，得為證據，刑事訴訟法第159 條第1 項、第159
    條之2 分別定有明文。所謂「具有較可信之特別情況」，應
    係指該被告以外之人於檢察事務官、司法警察官或司法警察
    調查中所為之陳述，與審判中不符，而其先前之陳述，從客
    觀上之環境或條件等情況加以觀察，有足以取代審判中經反
    對詰問之可信性保證者（最高法院96年度台上字第5979號判
    決要旨可資參照）。經查，證人即共同被告甲○○於警詢中之
    證言，性質上屬被告乙○○以外之人於審判外所為之言詞陳述
    ，且辯護人就上開證述之證據能力表示爭執（見本院卷第15
    1 頁），然其於本院審理時，業已到庭具結作證，本院審酌
    其於警詢中所為陳述作成之狀況，及其尚有在檢察官訊問時
    與本院審理時所為具有證據能力之證述可供作為證據，又其
    在警詢所為之證述，與偵查中及本院審理時之證述相較，非
    屬除該項傳聞證述外，已無從再就同一供述取得與其審判外
    陳述之相同供述內容，倘以其他證據代替，亦無從達到同一
    目的之情形之「必要性」要件，是其於警詢中所為證述即無
    證據能力，不能作為被告乙○○論罪之依據。
  ⒊另本判決所引用以下審判外作成之相關供述證據（證人楊銘
    德於偵查中之證述），被告乙○○及其辯護人於本院準備程序
    中業已陳明：其他證據部分均同意有證據能力等語明確（見
    本院卷第151 頁），此外，檢察官、被告乙○○及其辯護人於
    本院審判期日均表示無意見而不予爭執，亦未於言詞辯論終
    結前聲明異議，本院審酌上開證據資料製作時之情況，尚無
    違法取得及證明力明顯過低之瑕疵，認以之作為證據應屬適
    當，且上開各該證據均經本院於審判期日依法進行證據之調
    查、辯論，被告乙○○於訴訟上之防禦權，已受保障，故上開
    證據資料均有證據能力。
  ㈢關於認定被告甲○○、乙○○之非供述證據：本院以下所引用之
    非供述證據，均與本件事實具有自然關聯性，且核屬書證、
    物證性質，又查無事證足認有違背法定程序或經偽造、變造
    所取得等證據排除之情事，復經本院依刑事訴訟法第164 條
    、第165 條踐行物證、書證之調查程序，況檢察官、被告2 
    人及其等辯護人對此部分之證據能力亦均不爭執，是堪認均
    有證據能力。
貳、實體部分：
一、事實認定之理由及依據：
  ㈠被告甲○○就上揭事實欄被訴共同販賣甲基安非他命予喬裝成
    購毒者之警員楊銘德部分：上揭事實，迭據被告甲○○於警詢
    、偵查及本院審理時坦承不諱（見偵查卷第26-30 頁、121-
    123 頁、191-193 頁；本院卷第105-107 頁、326-327 頁）
    ，核與證人即共同被告乙○○於警詢時之證述，及證人楊銘德
    於偵查中之證述情節大致相符（見偵查卷第16-18 頁、20頁
    、205-206 頁），並有桃園市政府警察局楊梅分局扣押筆錄
    暨扣押物品目錄表1 份、警員楊銘德所出具之職務報告1 份
    、「賓士旅館」現場查獲照片及「UT聊天室」聊天畫面截圖
    與「通訊軟體LINE」對話紀錄截圖和手機螢幕翻拍照片共計
    16張、面額壹仟元及伍佰元紙鈔正面影本1 份在卷可稽（見
    偵查卷第49-55 頁、59-61 頁、85-101頁、103-105 頁），
    復有白色結晶1 包、OPPO行動電話1 支（無SIM 卡）扣案可
    佐，且上開白色結晶（驗前含袋毛重0.6798公克），經送鑑
    定，檢出甲基安非他命成分，有桃園市政府警察局楊梅分局
    被採尿人尿液暨毒品真實姓名與編號對照表1 份、詮昕科技
    股份有限公司藥物檢驗報告影本1 份（見偵查卷第69頁、26
    7 頁），確係為第二級毒品無訛，足認被告甲○○上開任意性
    自白與客觀事實相符，堪以採信。此外，被告甲○○販賣上開
    甲基安非他命之利潤為500 元，亦據被告甲○○於偵查中供述
    在卷（見偵查卷第122 頁），堪認被告甲○○確有販賣甲基安
    非他命以營利之意圖，甚為明顯。
  ㈡被告乙○○就上揭事實欄被訴共同販賣甲基安非他命予喬裝成
    購毒者之警員楊銘德部分：訊據被告乙○○固坦承於前揭時、
    地，將甲基安非他命1 包交予共同被告甲○○，並向共同被告
    甲○○收取2,500 元之事實，惟矢口否認有何販賣第二級毒品
    之犯行，辯稱：當天中午是姓名年籍均不詳、綽號「小威（
    音譯）」的朋友（下稱「小威」）打Facebook電話給我，請
    我幫忙拿2,500 元的甲基安非他命，要我下午3 點送到中壢
    火車站附近的賓士旅館，然後我就去找「阿偉」，用自己的
    錢幫「小威」拿了甲基安非他命。我是送到賓士旅館前面的
    時候，才發現要甲基安非他命的人不是「小威」，而是甲○○
    。甲○○當下還跟我說，是他找「小威」幫忙買甲基安非他命
    的云云；辯護人則為被告乙○○辯以：以現今科技如此進步，
    已經有手機可以聯繫，不太可能以路上巧遇的方式購買甲基
    安非他命，而且共同被告甲○○僅有跟被告乙○○見過一次面，
    日前亦曾向「小威」購買過甲基安非他命，共同被告甲○○不
    太可能在答應喬裝成購毒者的警員有毒品之後，還會以路上
    巧遇的方式取得甲基安非他命，更何況被告乙○○與共同被告
    甲○○當天都有攜帶手機，倘若真有在桃園市中壢火車站巧遇
    對方，怎麼可能不會互留聯繫方式，溝通後續要如何取貨，
    因此，被告乙○○應該是基於「小威」的委託，才會向「阿偉
    」拿取甲基安非他命之後，在下午3 時許送到賓士旅館，遑
    論被告乙○○沒有販賣毒品的前科紀錄，被告乙○○主觀上應該
    只有幫忙別人拿取毒品，僅止於幫助施用第二級毒品云云。
    經查：
  ⒈共同被告甲○○於109 年2 月13日下午1 時10分許，以其所有
    之門號0000000000號OPPO行動電話上網連結至「UT聊天室」
    ，並以暱稱「黑絲襪偽娘想約執呼」暗指穿黑絲襪男扮女裝
    想要相約吸毒，適執行網路巡邏勤務之警員楊銘德發現上開
    暱稱，在私訊共同被告甲○○之後，共同被告甲○○告以「我沒
    有東西」、「我可以幫你問看看」等語暗示可以幫忙拿取甲
    基安非他命，雙方隨即互加通訊軟體LINE成為好友，並議定
    以3,000 元之價格，購買1 公克之甲基安非他命，及相約於
    同日下午3 時許，在賓士旅館完成交易等情，業據共同被告
    甲○○於偵查及本院審理時證述綦詳（見偵查卷第122 頁、19
    1 頁；本院卷第310-31 1頁、314-315 頁），核與證人即警
    員楊銘德於偵查中之證述情節勾稽相符（見偵查卷第205 頁
    ），並有「UT聊天室」聊天畫面截圖與「通訊軟體LINE」對
    話紀錄截圖和手機螢幕翻拍照片共計10張（見偵查卷第91-1
    01頁），且被告乙○○於本院準備程序中表示亦不爭執（見本
    院卷第150 頁），此部分事實，首堪認定。
  ⒉被告乙○○於109 年2 月13日下午3 時許前之某時，在龍岡圓
    環附近，向「阿偉」購買甲基安非他命1 包之後，旋即前往
    賓士旅館，且共同被告甲○○於同日下午3 時許，在賓士旅館
    門口，將2,500 元交予被告乙○○之後，被告乙○○旋即將上開
    所購入之甲基安非他命交予共同被告甲○○，而斯時埋伏在賓
    士旅館門口之其他警員，隨即上前出示警察服務證而查獲，
    當場在被告乙○○身上扣得2,500 元，及自共同被告甲○○身上
    扣得上開甲基安非他命、500 元等情，業據被告乙○○於警詢
    、偵查及本院審理時供承在卷（見偵查卷第16-18 頁、128 
    頁；本院卷第149-150 頁），並有桃園市政府警察局楊梅分
    局扣押筆錄暨扣押物品目錄表1 份、警員楊銘德所出具之職
    務報告1 份、「賓士旅館」現場查獲照片6 張、面額壹仟元
    及伍佰元紙鈔正面影本1 份在卷可憑（見偵查卷第49-55 頁
    、59-61 頁、85-89 頁、103-105 頁），此部分事實，亦堪
    認定。
  ⒊證人即共同被告甲○○不論於偵查及本院審理時皆一致證稱：
    我跟乙○○是中午12點快接近下午1 點的時候，在中壢火車站
    巧遇的。我跟乙○○說要拿甲基安非他命賣給別人，請乙○○去
    拿，那時候我跟乙○○說要買2,500 元，還相約下午3 點在賓
    士旅館。接近下午3 點的時候，我前往賓士旅館那邊等候，
    員警事先開好房間等我過去，還有跟我說房號，我就去房間
    跟員警拿了3,000 元，然後到門口去拿毒品，我拿了2,500 
    元交給乙○○，其餘500 元是我自己要賺的，我跟乙○○交易毒
    品之後，在門口附近的警察就上前將我們逮捕了。乙○○知道
    我是要拿甲基安非他命給客人，因為我確實有這樣跟他說，
    而且我跟乙○○是巧遇的，因此沒有對話紀錄等語（見偵查卷
    第122 頁、191-192 頁；本院卷第311-313 頁、315 頁、31
    7-320 頁），且就其取得甲基安非他命之過程，與被告乙○○
    於警詢時供述：「（問：甲○○是如何與你聯絡要購買安非他
    命？）我於109 年2 月13日中午12時許在中壢後火車站附近
    與甲○○巧遇。甲○○問我有沒有『東西』，然後約好15時許（即
    下午3 時許）在賓士旅館前面交易。」等語互核相符（見偵
    查卷第18頁），更何況證人甲○○、被告乙○○皆於本院審理時
    證稱或供述，彼此間確實沒有互留電話或通訊軟體LINE等聯
    絡方式（見本院卷第329 頁），足見證人甲○○前揭所證，應
    屬可採，堪認共同被告甲○○於109 年2 月13日下午1 時10分
    許後之某時，在中壢火車站遇見被告乙○○，當面告知被告乙
    ○○有人欲向其購買甲基安非他命乙事，被告乙○○遂於同日下
    午3 時許，在賓士旅館門口，交予共同被告甲○○上開所需之
    甲基安非他命，且被告乙○○因此分取其中2,500 元，其餘50
    0 元則是由共同被告甲○○取得之事實，至為灼然。
  ⒋至於被告及辯護人固以前揭情詞置辯，惟查：
    ⑴被告乙○○於警詢時坦供當時是在桃園市中壢火車站巧遇共
      同被告甲○○，方有後續下午3 時許，在賓士旅館門口交易
      甲基安非他命乙事，已如前述，且在偵查中經檢察官告以
      「許崇瑋（按：應為「甲○○」之誤載）稱，當天下午他跟
      你在中壢火車站遇到，他跟你約好下午3 時在賓士旅館門
      口拿安非他命，之後他先跟警察拿3 千元，之後再到樓下
      門口拿2500元給你，你再把毒品給許崇瑋，與你剛剛所述
      不符，意見？」，被告乙○○亦僅回答：「就是我跟許崇瑋
      合資去拿毒品，是警察給許崇瑋3 千元，我們去跟別人拿
      毒品是2500元。」等語（見偵查卷第173-174 頁），亦未
      否認渠等2 人是在中壢火車站巧遇乙事，是被告乙○○辯稱
      ：本案是「小威」打Facebook電話給我，請我幫忙拿2,50
      0 元的甲基安非他命，要我下午3 點送到中壢火車站附近
      的賓士旅館云云，顯係事後卸責之詞，不足採信。
    ⑵另辯護人為被告乙○○辯以：現今科技如此進步，已經有手
      機可以聯繫，不太可能以路上巧遇，不互留連絡方式來購
      買甲基安非他命云云，直指被告乙○○於109 年2 月13日下
      午至賓士旅館門口交付甲基安非他命，完全是應被告乙○○
      所稱之「小威」要求。然而，共同被告甲○○雖不否認亦認
      識被告乙○○所稱之「小威」，且是經由「小威」才認識被
      告乙○○乙事（見本院卷第316 頁、318-319頁），但是證
      人即共同被告甲○○亦於本院審理時具結證述：我只有問過
      「小威」一次有無毒品，但是很久以前的事情等語（見本
      院卷第317 頁），則被告乙○○既未說出「小威」之真實姓
      名及年籍資料，僅泛稱雙方有認識一名綽號「小威」之朋
      友，證人甲○○大可直接否認認識「小威」乙事，衡情其應
      無甘冒偽證罪刑罰之風險，刻意勾串虛編不實證詞以構陷
      被告乙○○之可能與必要，更何況被告乙○○與共同被告甲○○
      彼此間確實沒有互留電話或通訊軟體LINE等聯絡方式，已
      如前述，是辯護人為被告乙○○上開所辯，要難可採。
  ㈢綜上所述，本件事證明確，被告2 人犯行洵堪認定，均應依
    法論科。至於被告乙○○聲請調閱中壢火車站監視器錄影畫面
    （見本院卷第321 頁），以徵當天沒有前往中壢火車站，何
    來與共同被告甲○○巧遇乙事，惟經本院勾稽上開事證，被告
    乙○○犯行既已明確，且案發迄今已有1 年6 月之久，相關監
    視器檔案早已覆蓋，況中壢火車站周圍廣闊，被告乙○○又未
    特定調取範圍，是被告乙○○對於已臻明確之事實再行聲請調
    查證據，且屬難以調查，依刑事訴訟法第163 條之2 第2 項
    第1 款、第3 款規定，自無必要，併予敘明。
二、論罪科刑：
  ㈠新舊法比較：被告2 人行為後，毒品危害防制條例第4 條第2
     項、第17條第2 項規定，已於109 年1 月15日修正公布，
    並自同年7 月15日生效施行，第4 條第2 項法定刑由「無期
    徒刑或7 年以上有期徒刑，得併科新臺幣1,000 萬元以下罰
    金」，修正為「無期徒刑或10年以上有期徒刑，得併科新臺
    幣1,500 萬元以下罰金」；第17條第2 項規定則由「犯第4 
    條至第8 條之罪於偵查及審判中均自白者，減輕其刑」，修
    正為「犯第4條至第8 條之罪於偵查及歷次審判中均自白者
    ，減輕其刑」，是經比較新舊法之結果，適用修正前之規定
    ，對被告2 人較為有利，依刑法第2 條第1 項前段規定，此
    部分事實自應適用修正前之舊法論處。
  ㈡罪名：核被告2 人所為，均係犯修正前毒品危害防制條例第4
     條第6 項、第2 項之販賣第二級毒品未遂罪。被告2 人持
    有第二級毒品之低度行為，已為其販售之高度行為所吸收，
    不另論罪。
  ㈢共犯：
    被告2 人上開販賣第二級毒品未遂之犯行，具有犯意聯絡及
    行為分擔，均為共同正犯。
  ㈣刑之加重、減輕：
  ⒈被告2 人已著手於販賣第二級毒品犯行之實行而不遂，為未
    遂犯，爰依刑法第25條第2 項規定，均按既遂犯之刑減輕之
    。
  ⒉被告甲○○於偵查及審判中均自白犯行，已如前述，應依修正
    前毒品危害防制條例第17條第2 項規定，減輕其刑，並依刑
    法第70條規定，遞減之。
  ⒊辯護人為被告甲○○請求依刑法第59條酌減其刑云云（見本院
    卷第331 頁），惟按刑法上之酌量減輕，必於犯罪之情狀可
    憫恕時，始得為之，為刑法第59條所明定，至情節輕微僅可
    為法定刑內從輕科刑之標準，不得據為酌量減輕之理由。又
    刑法第59條之酌量減輕其刑，必須犯罪另有其特殊之原因與
    環境等等，在客觀上足以引起一般同情，認為即予宣告法定
    最低刑期，猶嫌過重者，始有其適用（最高法院28年上字第
    1064號判例、69年度台上字第291 號判決意旨可資參照）。
    是如別有法定減輕之事由者，應優先適用法定減輕事由減輕
    其刑後，猶嫌過重時，方得為之。至於行為人之犯罪動機、
    智識程度、手段、犯罪所生之危害、是否獲利及獲利多寡、
    素行是否良好、犯後態度是否良善、有無衷心悔悟、生活狀
    況等，僅屬同法第57條所規定，於法定刑內為科刑輕重之標
    準，並非酌量減輕其刑之事由。毒品乃為法所禁止，而流毒
    所及，非惟侵害個人生命、健康，更能使人捨身敗家，毀人
    一生，被告甲○○難謂推諉不知，則其意圖牟利而甘冒重典販
    賣毒品，雖係員警執行巡邏勤務時而查獲，但尚難認有客觀
    上足以引起一般同情之特殊事由，本院審酌被告甲○○所犯販
    賣第二級毒品之犯行，業已適用刑法第25條第2 項、毒品危
    害防制條例第17條第2 項予以遞減輕其刑，已如前述，要已
    無情輕法重之情，難認有何得宣告法定最低刑度之情，核無
    再適用刑法第59條酌減其刑之餘地，是辯護人為被告甲○○此
    部分所請，尚乏有據。
  ⒋此外，被告甲○○前因違反①兒童及少年性交易防制條例案件，
    經臺灣臺中地方法院（下稱臺中地院）以103 年度中簡字第
    1426號判決判處有期徒刑3 月確定，②兒童及少年性交易防
    制條例案件，經臺中地院以104 年度訴緝字第66號判決判處
    有期徒刑3 月確定，且上開①、②案件各罪刑，嗣經臺中地院
    以104 年度聲字第2814號裁定定應執行有期徒刑5 月確定，
    於105 年4 月23日執行完畢；另被告乙○○前因竊盜案件，經
    本院以107 年度壢簡字第769 號判決判處有期徒刑4 月確定
    ，於108 年6 月26日執行完畢，有渠等2 人之臺灣高等法院
    被告前案紀錄表各1 份在卷可稽（見本院卷第23-24 頁、33
    -37 頁），被告2 人於5 年以內故意再犯本件有期徒刑以上
    之罪，固為累犯，但衡以被告2 人於本案所犯與前開案件之
    罪質並不相同，難認對刑法之反應力薄弱，併參酌司法院釋
    字第775 號解釋意旨，認依累犯規定加重其最低本刑，均有
    違罪刑相當原則，爰不依刑法第47條第1 項規定加重其最低
    本刑。
  ㈤量刑：
  ⒈爰以行為人之責任為基礎，審酌被告2 人明知甲基安非他命
    為毒品危害防制條例所規定之毒品，政府宣導並查緝甚嚴，
    竟鋌而走險販賣毒品，除了危害國民身體健康及社會善良風
    氣以外，更是助長毒品流通，導致社會危險日益漸增，且販
    毒常使施用者經濟、生活地位發生實質改變，不思販賣對象
    可能面臨之困境，實不宜輕縱，且被告乙○○否認犯行，毫無
    悛悔之意，惟念及被告甲○○坦承犯行，犯後態度尚可，兼衡
    本次販賣毒品價格不高、獲利非鉅之犯罪情節，暨被告甲○○
    於本院審理時自述高中肄業之智識程度、目前在美食街上班
    、經濟尚可之生活狀況，及被告乙○○於本院審理時自述國中
    肄業之智識程度、入監前從事水電工作、經濟勉持之生活狀
    況（見本院卷第329 頁）等一切情狀，分別量處如主文所示
    之刑，以示懲儆。
  ⒉至於辯護人為被告甲○○主張：被告甲○○因前案出獄後，迄今
    沒有任何刑案紀錄，請鈞院考量被告甲○○目前有正當工作，
    今年9 月以後也要就讀夜校，給予被告甲○○緩刑之宣告等語
    （見本院卷第331 頁），固提出工作在職證明書、學校繳費
    單據為論據（見本院卷第337-347 頁），惟經本院審酌毒品
    對國家、社會之侵害甚為嚴重，且依被告甲○○之行為情狀，
    本院認其仍有因自身犯罪行為承擔刑事法律責任之必要，冀
    收懲戒與教化之效，是認被告甲○○所受之刑並無暫不執行為
    適當之特別事由，無宣告緩刑之必要，併此敘明。
三、沒收：
  ㈠扣案之甲基安非他命1 包（驗前含袋毛重0.6798公克），為
    被告2 人共同販賣未及售出而為警查獲之第二級毒品，不問
    屬於犯罪行為人與否，應依毒品危害防制條例第18條第1 項
    前段規定，宣告沒收銷燬之；且直接用以盛裝上開毒品之包
    裝袋既係用於包裹毒品，防其裸露、逸出、潮濕，便於持有
    ，且其上均沾黏毒品而無從析離，應整體認為係毒品之一部
    ，併予沒收銷燬之；而因送鑑用罄之部分毒品既已不存在，
    自毋庸為沒收銷燬之宣告。
  ㈡扣案之OPPO行動電話1 支（無SIM 卡）及未扣案之門號00000
    00000號SIM 卡1 張，為被告甲○○持以與警員楊銘德聯繫、
    販賣第二級毒品所用，業據被告甲○○於本院審理時供述在卷
    （見本院卷第324 頁），不問屬於犯罪行為人與否，應依毒
    品危害防制條例第19條第1 項規定，於被告甲○○所犯之罪刑
    項下宣告沒收，且上開門號0000000000號SIM 卡，並依刑法
    第38條第4 項規定，於全部或一部不能沒收或不宜執行沒收
    時，追徵其價額。
  ㈢扣案之門號0000000000號行動電話1 支，被告乙○○否認持以
    聯繫「阿偉」購入甲基安非他命（見本院卷第324 頁），且
    查無證據足認與被告2 人販賣第二級毒品犯罪有關，自不得
    宣告。另外，扣案之安非他命吸食器1 組、削尖吸管2 支，
    均與被告2 人實施本案犯行無涉，自不得於本案中宣告沒收
    。
  ㈣至於被告2 人雖欲販賣上開甲基安非他命予員警，惟未及賣
    出之際即遭查獲，本件犯行尚屬未遂，故事實上尚無販賣毒
    品所得之財物，無從諭知沒收犯罪所得財物，併此敘明。
據上論斷，應依刑事訴訟法第299 條第1 項前段，修正前毒品危
害防制條例第4 條第6 項、第2 項、第17條第2 項，毒品危害防
制條例第18條第1 項前段、第19條第1 項，刑法第11條、第2 條
第1 項前段、第28條、第25條第2 項、第38條第4 項，判決如主
文。
本案經檢察官林奕瑋提起公訴，檢察官周彤芬到庭執行職務。
中　　華　　民　　國　 110　　年　　9 　　月　　9 　　日
                  刑事第十五庭  審判長法  官  林龍輝
                                      法  官  顏嘉漢
                                      法  官  吳軍良
以上正本證明與原本無異。
如不服本判決應於收受判決後20日內向本院提出上訴書狀，並應
敘述具體理由。其未敘述上訴理由者，應於上訴期間屆滿後20日
內向本院補提理由書(均須按他造當事人之人數附繕本)「切勿逕
送上級法院」。

                                      書記官　魏妙軒
中　　華　　民　　國　 110　　年　　9 　　月　　9 　　日
附錄本案論罪科刑法條全文：
修正前毒品危害防制條例第4 條
製造、運輸、販賣第一級毒品者，處死刑或無期徒刑；處無期徒
刑者，得併科新臺幣二千萬元以下罰金。
製造、運輸、販賣第二級毒品者，處無期徒刑或七年以上有期徒
刑，得併科新臺幣一千萬元以下罰金。
製造、運輸、販賣第三級毒品者，處七年以上有期徒刑，得併科
新臺幣七百萬元以下罰金。
製造、運輸、販賣第四級毒品者，處五年以上十二年以下有期徒
刑，得併科新臺幣三百萬元以下罰金。
製造、運輸、販賣專供製造或施用毒品之器具者，處一年以上七
年以下有期徒刑，得併科新臺幣一百萬元以下罰金。
前五項之未遂犯罰之。